【裁判字號】    95,交聲,45
【裁判日期】    950425
【裁判案由】    聲明異議
【裁判全文】
臺灣嘉義地方法院交通事件裁定          95年度交聲字第45號
移送機關即
原處分機關  交通部公路總局嘉義區監理所嘉義市監理站
異  議  人
即受處分人  乙○○○
上列異議人因違反道路交通管理處罰條例案件，對於原處分機關
即交通部公路總局嘉義市監理站中華民國95年2月8日所為之處分
（原處分案號：嘉監義裁字第裁76-L00000000號裁決書），聲明
異議，本院裁定如下：
    主  文
原處分撤銷。
乙○○○不罰。
    理  由
一、原處分機關係以：異議人即受處分人（以下簡稱異議人）乙
    ○○○於民國九十四年十一月九日下午三時許，在嘉義縣阿
    里山鄉樂野村處，酒後駕駛車牌號碼CZ－1475號自小客車，
    因而肇事致人於死，經測得酒精濃度超過0.55mg/L，經嘉義
    縣警察局竹崎分局樂野派出所警員舉發異議人有酒後駕車酒
    精濃度超過規定值之違規，經原處分機關依道路交通管理處
    罰條例第三十五條第一項第一款規定，裁處罰鍰新台幣（下
    同）五萬七千元，吊銷駕駛執照，終身禁考。
二、異議意旨略以：其並非汽車駕駛人，而係同車之男子甲○○
    ，在警詢時承認自己係駕駛人，係因在飲酒且受傷送醫時，
    糊里糊塗等語。
三、按汽車駕駛人，駕駛汽車經測試檢定有左列情形之一者，處
    新臺幣一萬五千元以上六萬元以下罰鍰，並當場移置保管其
    車輛及吊扣其駕駛執照一年；因而肇事致人受傷者，並吊扣
    其駕駛執照二年；致人重傷或死亡者，吊銷其駕駛執照，並
    不得再考領：一  酒精濃度超過規定標準。道路交通管理處
    罰條例第三十五條第一項第一款定有明文。
四、查異議人於九十四年十一月九日下午三時許，在嘉義縣阿里
    山鄉樂野村處，經警舉發，由原處分機關以異議人酒後駕駛
    車牌號碼CZ－1475號自小客車，因而肇事致人於死，測得酒
    精濃度超過0.55mg/L等情為由，而依道路交通管理處罰條例
    第三十五條第一項第一款規定，裁處罰鍰五萬七千元，吊銷
    駕駛執照，終身禁考等情，有舉發違反道路交通管理事件通
    知單、裁決書、酒精測定紀錄表各一份在卷可憑，為異議人
    所不爭執，堪以認定。
五、惟異議人辯稱其並非前開時、地駕車肇事之駕駛人，該時係
    坐於駕駛座旁一節，業經證人丙○○即阿里山消防隊小隊長
    到庭結證稱：「發生車禍後有到場救助，抵現場時．．．看
    到駕駛座旁邊有一名稍胖的女子，我們就將其抬出車外，駕
    駛座上面則坐著一名男子」、「（命當庭指認是否為在庭之
    異議人）事隔已久，長相我不能確定，但是我知道卡在駕駛
    座旁邊的人，她的名字是乙○○○」等情甚詳，衡以異議人
    與證人素不相識，證人又係依法執行救護職務之人，自無故
    為偽證而迴護之情，異議人辯稱其非駕駛人一節，堪以採信
    。
六、從而，原處分機關依道路交通管理處罰條例第三十五條第一
    項第一款規定予以裁罰，於法即有未合。本件異議人之異議
    ，即有理由，自應由本院撤銷原處分，另為異議人不罰之諭
    知。至異議人於警詢時涉犯頂替罪犯行一節，另由本院依法
    告發，併予敘明。
七、據上論斷，應依道路交通案件處理辦法第二十條前段，裁定
    如主文。
中    華    民    國    95    年    4     月    25    日
                  交通法庭法  官  蔡廷宜
以上正本證明與原本無異
如不服本裁定，應於送達後五日內，向本院提出抗告狀。
中    華    民    國    95    年    4     月    25    日
                          書記官  蕭琪男


司法院資訊處製作；財團法人民間司法改革基金會備份。
